臺北高等行政法院判決　　　　　　　　　　　　　　　九十年度簡字第七九五一號
　　原　　　告　甲○○
　　被　　　告　台北縣汐止市公所
　　代　表　人　乙○○市長）.
　　訴訟代理人　丙○○
右當事人間因廢棄物清理法事件，原告不服台北縣政府中華民國九十年十月二十三日
九十北訴決字第三八六四六九號訴願決定，提起行政訴訟，本院判決如左：
　　主  文
原告之訴駁回。
訴訟費用由原告負擔。
　　事  實
一、事實概要：被告之稽查人員於民國九十年五月二十一日十許，在台北縣汐止市○
    ○街一二四號路旁發現棄置之袋裝垃圾，其中檢出原告之電信費收據乙紙，遂以
    原告違反廢棄物清理法第十二條第一款規定予以告發，移由被告以九十年五月三
    十日北縣汐清字第九○○○八一二號處分通知單處罰鍰新台幣（下同）四千五百
    元。原告不服，提起訴願遭決定駁回，遂提起行政訴訟。
二、兩造聲明：
　(一)原告聲明：訴願決定及原處分均撤銷。
　(二)被告聲明：駁回原告之訴。
三、兩造之陳述：
　(一)原告主張之理由：
    原告落籍台北市大安區，不熟悉汐止地區，平日家庭垃圾有居住大樓之雜工處理
    ，無須至汐止棄置垃圾，原告曾在四、五月間遺失機車座下之手提包，被告不應
    僅依個人繳費單據即指原告違反廢棄物清理法。
　(二)被告主張之理由：
    訴願決定已詳載駁回訴願之理由，原告雖謂被告僅憑臆測，其乃遺失手提包之故
    ，惟未能提出確切證以實其說，實難採信。
　　理  由
一、原告起訴後，被告代表人於九十一年三月一日變更為乙○○，業據聲明承受訴訟
    ，合先敘明。
二、按「一般廢棄物清除、處理之運輸、貯存、工具、方法及設備，應符合主管機關
    或執行機關之規定。」「在指定清除地區內嚴禁有左列行為：一、隨地吐痰、檳
    榔汁、檳榔渣、拋棄紙屑、‧‧‧或其他一般廢棄物。」「有左列情形之一者，
    處四百元以上一千五百元以下罰鍰：‧‧‧二、一般廢棄物之清除、處理違反第
    八條規定者。三、違反第十二條各款規定者。」行為時廢棄物清理法第八條、第
    十二條第一款及第二十三條定有明文。次按被告業以八十五年七月二十四日八五
    北縣汐清字第一九三○號公告台北縣汐止市自八十五年八月一日起實施「垃圾不
    落地，直接送上車」作業計畫，垃圾清運方式須由民眾直接送上車。
三、查被告之稽查人員於九十年五月二十一日十許，在台北縣汐止市○○街一二四號
    路旁發現遭棄置內有原告電信費收據乙紙之袋裝垃圾之事實，有違反環境衛生行
    為案件告發單、現場照片及原告九十年三月電信費收據在訴願卷可稽，經核該電
    信費收據上蓋有中華電信北區營業處九十年四月十九日繳款戳記，原告亦不否認
    該收據為其所有，應認為真實。原告雖主張其居住台北市大安區，居家垃圾有居
    住大樓之雜工處理，無須至汐止棄置垃圾，其在四、五月間遺失機車座下之手提
    包云云，惟原告持有之電信費收據既在被告發現棄置之袋裝垃圾內，原告主張非
    其所為，自應就此有利於已之事實負舉證之責，其未能提出確切證據以實其說，
    甚而自九十年接獲處分書後迄今年餘，仍未向其居住大樓之管理單位查問代為處
    理垃圾之工作人員以明究竟，或提供相關資料以供被告調查，空言主張，自無可
    採，其違規之事證至為明確。從而被告以原告違反廢棄物清理法處以罰鍰四千五
    百元，訴願決定予以維持，揆諸首開規定，均無違誤。原告仍執前詞聲請撤銷，
    為無理由，爰不經言詞辯論予以駁回（本件適用簡易訴訟程序）。
四、據上論結，本件原告之訴為無理由，依行政訴訟法第二百三十三條第一項、第九
    十八條第三項前段，判決如主文。
中　　華　　民　　國　　九十一　　　年　　　十二　　　月　　三十一　　　日
                 臺 北 高 等 行 政 法 院   第 四 庭
                                    法  官    楊 莉 莉
右為正本係照原本作成。
本件以訴訟事件所涉及之法律見解具有原則性者為限，始得於本判決送達後二十日
內向本院提出上訴狀並表明上訴理由，如已於本判決宣示後送達前提起上訴者，應
於判決送達後二十日內補具上訴理由（均按他造人數附繕本），且經最高行政法院
許可後方得上訴。
中　　華　　民　　國　　九十一　　　年　　　十二　　　月　　三十一　　　日
            　　　　　　　　　　　  書記官    黃 舜 民
